【裁判字號】    96,上訴,2912
【裁判日期】    970630
【裁判案由】    偽造文書等
【裁判全文】
臺灣高等法院刑事判決                96年度上訴字第2912號
上  訴  人  臺灣臺北地方法院檢察署檢察官
被      告  乙○○
            丙○○
共      同
選任辯護人  粘毅群律師
            李文中律師
上列上訴人因被告等偽造文書等案件，不服臺灣臺北地方法院95
年度訴字第1542號，中華民國96年6月20日第一審判決（起訴案
號：臺灣臺北地方法院檢察署94年度偵字第3333號），提起上訴
，本院判決如下：
    主  文
上訴駁回。
    理  由
一、公訴意旨略以：被告丙○○係林志忠之妻，2人婚後育有3名
    女兒林晨怡、林晨慧及被告乙○○（林晨怡、林晨慧所涉偽
    造文書等罪嫌，另經檢察官為不起訴處分確定），而林晨曦
    、林晨偉、林晨暉、甲○○則係林志忠與前妻林雅齡所生之
    子女。緣林志忠生前擔任教職及英群企業股份有限公司之董
    事，其名下除有臺北市大安區○○○路○段25巷8號之房屋外
    （坐落於臺北市○○區○○段一小段218地號，下稱系爭房
    地），並於附表所示之華僑銀行營業部等金融機構存放款項
    ，然林志忠於民國92年10月間因罹患大腸直腸癌住院，被告
    乙○○因恐其與母親丙○○所居住之房子，於林志忠死後遭
    林晨曦等繼承人變賣，曾徵詢林志忠是否同意贈與上開房地
    予被告丙○○，並於93年8、9月間電詢代書陳惠玲辦理不動
    產所有權所需文件，惟林志忠生前因故與丙○○分居，且為
    求各該子女財產公平，未曾首肯贈與房地，嗣於93年9月17
    日林志忠病情惡化再度住院，慮及此事，恐林晨曦等子女與
    後母丙○○因上開房屋變賣事宜爭吵不休，乃於同年月21日
    囑咐林晨曦備妥錄音機，錄製其遺言，希望各該子女勿變賣
    建國南路的房屋，而由被告丙○○以新臺幣（下同）1 千萬
    元價購上開市值約1500至1600萬元之房屋，其中100萬元作
    為喪葬費用，餘款每人100萬元，惟林晨曦尚未遵循父親指
    示，會同其餘子女與被告丙○○簽立契約，林志忠即於93年
    10月初呈現昏迷狀態，並於同月6日因病過世，惟被告乙○
    ○與丙○○見林志忠昏迷不醒人事，竟共同基於意圖為自己
    不法所有及偽造私文書之犯意聯絡，由被告乙○○假藉林志
    忠名義自行書寫贈與契約，內容為：林志忠贈與丙○○上開
    建國南路之房屋、現金430萬元及外匯美金3萬9千元，其中
    現金部分由乙○○領取後全數交給丙○○，於立契約3個月
    內完成。被告乙○○並於文末偽簽林志忠之署押，欲委由代
    書陳惠玲代為辦理上開房地過戶事宜，惟因本件並非林志忠
    委託辦理，陳惠玲乃告知被告乙○○尚需出具切結書擔保，
    被告乙○○即承前偽造私文書之犯意聯絡，再行書寫切結書
    內容並偽簽林志忠之署名，且為求真實復蓋用林志忠印文2
    枚後，而於93年10月4日晚間某時許，持土地、建物所有權
    狀、戶籍謄本、印鑑證明及印鑑章等物，委由不知情之陳惠
    玲代為辦理上開房地之所有權移轉，陳惠玲因於92年7、8月
    間受林志忠之託辦理臺北市○○○路房地之買賣事宜，且林
    志忠亦曾於92年12月底帶同被告乙○○前往詢問財產繼承問
    題，不疑有偽，而於93年10月6日持上開證明文件及印鑑章
    等物前往臺北市大安區地政事務所辦理上開房地過戶事宜。
    期間被告乙○○並趁林志忠住院無法自行處理事務之際，盜
    用林志忠自行保管之印鑑章，自93年9月23日至同年10月6日
    止，分別於附表所示之時間前往附表所示華僑銀行民生分行
    等金融機構，偽稱林志忠指示領款，致金融機構陷於錯誤而
    讓其提領如附表所示之款項，合計金額達623萬154元，足生
    損害於林志忠及地政機關地籍管理之正確。嗣林志忠過世後
    ，甲○○等人發覺上開房地業已過戶予被告丙○○，且林志
    忠存款大都由被告乙○○盜領，經質問被告丙○○及乙○○
    ，2人竟出示上開由被告乙○○書寫之贈與契約1份，因與林
    志忠生前所交待之財產處理完全不符，且上開文件均為被告
    乙○○所書寫，簽名部分亦與林志忠筆跡不相符，始悉上情
    。因認被告2人均涉犯刑法第216條、第210條行使偽造私文
    書罪嫌及同法第339條第1項詐欺罪嫌云云。
二、按犯罪事實應依證據認定之，無證據不得認定犯罪事實；又
    不能證明被告犯罪者，應諭知無罪之判決，刑事訴訟法第15
    4條第2項、第301條第1項分別定有明文。此所謂認定犯罪事
    實之證據，係指足以認定被告確有犯罪行為之積極證據而言
    ，該項證據自須適合於被告犯罪事實認定，始得採為斷罪資
    料。苟未能發現相當證據，或證據不足以證明，自不能以推
    測或擬制之方法，以為裁判基礎（最高法院29年上字第3105
    號及40年台上字第86號判例意旨）。次按檢察官對於起訴之
    犯罪事實，應負提出證據及說服之實質舉證責任。倘其所提
    出之證據，不足為被告有罪之積極證明，或其闡明之證明方
    法，無從說服法官以形成被告有罪之心證，基於無罪推定之
    原則，自應為被告無罪判決之諭知（最高法院92年度台上字
    第128號判決可參）。
三、本件公訴人認被告乙○○、丙○○2人均涉有上揭罪嫌，係
    以：(一)告訴人甲○○之指訴；(二)證人林晨曦之證述；(三)同案
    被告林晨怡、林晨慧之供述；(四)證人陳惠玲之證述；(五)贈與
    契約、切結書（偵卷(一)第10、172頁）；(六)內政部警政署刑
    事警察局95年8月18日刑鑑字第0950117473號函（偵卷(二)第
    151 頁）；(七)林志忠於93年9月29日出具之外匯存款委託到
    期領取書（偵卷(一)第173頁）；(八)附表所示各該銀行存摺明
    細（偵卷(一)第97至110頁）；(九)華僑銀行營業部及民生分行
    、中央信託局、國泰世華銀行、中國農民銀行函文及所附取
    款憑條（偵卷(二)第142頁以下）等為其論據。訊據被告2人均
    堅決否認有行使偽造私文書及詐欺取財之犯行，被告乙○○
    辯稱：上述贈與契約及切結書均非伊偽造，而係林志忠自行
    簽名，且伊提領如附表所示之款項，亦係依林志忠之指示所
    為等語；被告丙○○辯稱：系爭房地係伊與林志忠在婚姻關
    係存續中所購買，當時房價約100多萬元，伊就出了100萬元
    ，所以林志忠才會將系爭房地贈予伊等語。
四、就偽造上述贈與契約及切結書部分：
  (一)被告乙○○於93年10月4日晚間某時許，持上述贈與契約、
    切結書、土地、建物所有權狀、戶籍謄本、印鑑證明及印鑑
    章，委由不知情之陳惠玲代為辦理系爭房屋其坐落土地之所
    有權移轉登記之事實，業據被告乙○○坦承不諱，核與證人
    陳惠玲於原審證述：系爭房屋辦理過戶之事，是乙○○拿印
    鑑證明、權狀、印章還有切結書、贈與契約書等資料來辦理
    ，過戶如果不是本人來辦理的話，則要提供相關證件辦理，
    系爭房屋是以夫妻贈與的方式由林志忠贈與丙○○等語相符
    （原審卷(一)第196頁反面、第198頁），並有土地登記申請書
    、臺北市地政規費及其他收入存根、臺北市稅捐稽徵處土地
    增值稅不課稅證明書、土地贈與所有權移轉契約書、臺北市
    稅捐稽徵處年度契稅繳款書、房屋稅繳款書、建築改良物贈
    與所有權移轉契約書、土地及建物所有權狀（第3838號發查
    卷第6至14頁）、土地登記謄本（偵卷(一)第77頁）在卷可稽
    ，是此部分之事實堪以認定。
  (二)上述贈與契約及切結書經送內政部警政署刑事警察局鑑定，
    因贈與契約及切結書上「林志忠」簽名筆跡與對照文件上簽
    名筆跡書寫方式不同而無法認定，此有內政部警政署刑事警
    察局94年10月26日刑鑑字第0940138798號函在卷可參（偵卷
    (二)第74頁）。雖內政部警政署刑事警察局95年8月18日刑鑑
    字第0950117473號函稱：本案有關本局94年10月26日刑鑑字
    第0940138798號函中所謂「書寫方式不同」，係指贈與契約
    及切結書與對照證文件上林志忠簽名筆跡，其筆劃架構、筆
    劃相關位置、連筆方式均有不同書寫方式，欠缺筆劃特徵一
    致性，致無法歸納其筆跡特徵，以進行筆跡比對（偵卷(一)第
    151頁），核與法務部調查局鑑定結果為：本案待鑑之贈與
    契約及切結書上「林志忠」簽名筆劃線條均扭曲、變形，不
    能確認其筆跡特徵，且其他各項參鑑資料上之「林志忠」簽
    名字跡亦書法變化不一，致無法歸納其筆跡之個性與慣性特
    徵，歉難鑑定，亦有該局96年3月21日調科貳字第096001143
    40號函、97年4月17日調科貳字第09700143560號函在卷足憑
    （原審卷(一)第232頁、本院卷第179頁）。然林志忠因罹患大
    腸直腸癌，93年9月17日住院，同年10月6日死亡，有國立臺
    灣大學醫學院附設醫院95年12月5日校附醫秘字第095021366
    3號函及所附林志忠病歷資料在卷可稽（原審卷(一)第33至166
    頁），且依上述內政部警政署刑事警察局函文之鑑定人張弘
    昌於另案告訴人請求被告丙○○塗銷系爭房地所有權移轉登
    記之民事訴訟中（本院95年度重上字第347號）證稱：鑑定
    時如涉有重大疾病伊等會特別謹慎，伊等會蒐集同時期的鑑
    定字跡來比對，本件鑑定字跡93年9月22日，但他們蒐集到
    的筆跡是93年9月14日，所以伊等認為93年9月14日到93年9
    月22日間有問題，當時書寫方式不一樣，可能是生病原因所
    致或是他人模仿，所以伊等不敢貿然鑑定判斷。林志忠因生
    病，即便他意識清楚，但書寫的字跡與平常不一定相同。本
    件送鑑定資料就已經顯示林志忠有住院化療的情形，而且筆
    跡明顯不一樣，所以伊等就懷疑有癌症重症情形。送鑑案件
    如果有重症不一定不可以判斷，需視個案認定，如果字跡穩
    定也可以下判斷。但本件系爭鑑定字跡即贈與書、切結書字
    跡品質品質不佳等語（原審卷(一)第201至203頁），足認本件
    贈與契約與切結書上林志忠之簽名字跡雖與送鑑之林志忠本
    人簽名字跡之書寫方式不同，仍有可能係因林志忠生病所致
    ，尚難憑上述內政部警政署刑警察局95年8月18日之函文即
    認贈與契約及切結書內容均非林志忠所書，而係被告乙○○
    所偽造。
  (三)參以證人陳惠玲於原審證稱：伊在92年底左右有見過乙○○
    ，是林志忠特別帶著乙○○來伊事務所詢問有關繼承的事情
    ，林志忠提到他朋友有前妻小孩及現任太太與小孩，他名下
    有財產要辦理過戶，這些財產要移轉的話，如何才公平，伊
    說如果要留給現在小孩的話，你現在過給小孩的話，要多贈
    與稅，如要節稅的話這樣比較不合邏輯，伊建議以夫妻贈與
    的方式過給太太，這就變成太太所有，日後再過戶給現任太
    太的小孩，就與前妻小孩沒有關係，伊建議完之後，林志忠
    說他知道了，他會跟他朋友說，如果還有問題的話，再讓乙
    ○○向伊詢問。伊也沒有問是不是你的問題，但伊認為他是
    問自己的事，後來在93年6月至8月間，有與林志忠通過2次
    電話，在電話中，伊也沒有直接戳破他，林志忠有表示，他
    就要這麼做，伊說如果你要這麼辦，就把資料帶來。我在第
    1次見到乙○○的時候，林志忠就特別強調說如果有問題會
    找乙○○跟伊聯絡，而且在92年底的時候，林志忠特別帶乙
    ○○到伊事務所，他們要走的時候還說會找乙○○跟伊聯絡
    ，在伊的邏輯上，乙○○是可以代表林志忠的，但是要有相
    關的授權（原審卷(一)197至198頁），堪認林志忠確有將系爭
    房地贈與被告丙○○之意思。且林志忠於93年9月22日贈與
    契約書及切結書書立之時，意識仍清楚，可表達身體不適之
    部位，此有國立台灣大學醫學院附設醫院94年8月22日校附
    醫秘字第0940209062號函在卷可稽（見上述民事卷宗第80頁
    ），則被告2人辯稱上述贈與契約及切結書為林志忠親筆所
    書，非屬全然無據。
  (四)證人林晨曦雖於原審證稱：林志忠曾於93年9月21日以錄音
    遺言表明系爭房地要過戶給丙○○，則丙○○須拿出1千萬
    等情（原審卷(一)第238頁反面），惟此充其量僅能證明林志
    忠希望被告丙○○能拿出1千萬元來做分配，即至多僅係被
    告是否尚負有需提出1千萬元之作為義務，並不足據以否決
    或推翻林志忠確有贈與上述房地予被告丙○○之真意。且前
    開錄音既係林志忠於93年9月21日錄製，則林志忠是否於翌
    日改變心意，亦未可知。況被告丙○○與林志忠於63年2月
    24日結婚，此有戶籍登記簿在卷可憑（原審卷(二)第42頁），
    而系爭房地則係在69年12月30日所購買，亦有土地登記申請
    書附卷可稽（原審卷(二)第44頁），系爭房地既係在被告丙○
    ○與林志忠婚姻關係存續中所增加之財產，被告丙○○、乙
    ○○亦始終居住在該處，則林志忠生前將系爭房地贈與給被
    告丙○○，亦符合於常情。故前開錄音尚不致影響林志忠囑
    被告乙○○代書贈與契約書及切結書內容之真正性，是起訴
    書執此主張上述贈與契約書及切結書係由被告乙○○偽造，
    並非可採。
五、就提領如附表所示林志忠存款部分：
  (一)證人林晨曦於原審具結證述：伊父親林志忠有擔心建國南路
    要如何處理，至於其他的就由伊和乙○○共同處理。伊父親
    在93年9月20幾日，有請伊賣英群、中鋼股票，當時沒有其
    他人在場，但伊父親有先打電話給營業員說授權伊來賣。93
    年9月21日錄音是由伊父親講話，伊錄音，內容主要是所有
    他的財產部分希望伊、林晨偉、林晨暉、乙○○4人處理，
    建國南路房子希望丙○○拿出1千萬元才可以過戶，其中1百
    萬元是喪葬費用，其他9百萬元由7名子女來分，1人1百萬元
    ，剩下2百萬元他沒有說的很清楚。伊父親生病前的財務是
    他自己親自處理，92年生病後還是他自己處理，住院期間也
    是他自己處理，例如賣股票會委託伊打電話給營業員，領款
    部分除非是他有寫委託書，有1次93年9月29日他有請乙○○
    處理，伊看筆跡伊我父親的，但是委託書上也沒有說提領的
    款項要贈與給丙○○。伊父親生前有1次提到要丙○○拿出1
    仟萬元繳納遺產稅，剩下由伊、乙○○、林晨暉、林晨偉共
    同處理，在這種情況下如國稅局催，唯一動作就是伊凍結了
    6百萬元，但究竟如何繳遺產稅，伊父親沒有說得很清楚等
    語（原審卷(一)第236至241頁），堪認林志忠於住院期間，其
    財務係親自委由林晨曦或被告乙○○各自處理。參以被告乙
    ○○提領如附表編號3、5 、7所用之林志忠印鑑並非同一，
    此有93年9月24日國泰世華商業銀行取款憑條（偵卷(二)第143
    頁）、93年10月6日華僑銀行存款憑條（偵卷(二)第148頁）、
    93年9月27日中國農民銀行取款憑條在卷可憑（偵卷(二)第153
    頁）。且被告乙○○至中國農民銀行、中央信託局提領林志
    忠存款需有密碼，復有中國農民銀行取款憑條及中央信託局
    股份有限公司國內銀行處95年5月24日中銀存字第095100029
    39號函附卷可稽（偵卷(二)第153、156頁），如非林志忠本人
    親自告知各銀行所用印鑑及密碼，尚難順利取款。是被告2
    人辯稱被告乙○○領取如附表所示之款項，亦係依林志忠之
    指示所為等語，並非無據。
  (二)參酌上述證人林晨曦所述，林志忠於93年9月21日曾表示被
    告丙○○應拿出1千萬元作為遺產稅之用，且由其7名子女各
    得1百萬元，另1百萬元作為喪葬費用等情，足認林志忠主觀
    上應認遺產稅約需2百萬元。而觀諸上述贈與契約所載：「
    立契約人林志忠贈與配偶丙○○土地（大安區○○街○○段
    、地號0218、面籟3691平方公尺、權利為10000之193）、建
    物（307大安區○○○路○段25巷8號、基地坐落瑞安一小段
    218、地面增146.17、權利範圍為全部）、現金430萬元整及
    外匯美金39000元，其中現金與外匯美金由小女乙○○領取
    ，並全數交付給配偶丙○○，於立契約後三個月內完成。」
    等情，則被告乙○○辯稱其領取如附表所示之款項，其中
    430 萬元交予被告丙○○，其他的錢（美金換算台幣後即
    193萬1654元）係林志忠交代用以繳納遺產稅及房地過戶所
    需費用等語（偵卷(一)第132頁），其數額與上述證人林晨曦
    所述及贈與契約記載互核相符而堪以採信。堪認被告乙○○
    於林志忠死亡前受林志忠指示提領如附表所示林志忠存款
    623 萬1654元之行為，係基於林志忠之授權而為使用帳戶之
    行為，尚難以刑法之行使偽造私文書及詐欺取財罪論處。
  (三)告訴人甲○○雖主張：伊父親住院期間，父親友人丁○○在
    旁照顧，曾目睹被告乙○○及其姐妹共3人強求父親打開隨
    身所帶公文包，並交出房地產契據、身分證、印章、存摺、
    帳號密碼、印鑑證明云云。惟此業據證人丁○○到庭否認上
    情，並證稱：林志忠生病時，伊只有探病看過他2、3次，並
    沒有照顧他，每次約20分鐘，都很匆促，一下就走了，伊並
    不記得探病時有無看到乙○○姐妹3人，伊只記得有看護在
    照顧林志忠，伊不知道林志忠在醫院是如何保管重要文件，
    也不知道甲○○與乙○○有何財產糾紛，是今日到庭後才知
    道等語（本院卷第244至245頁背面），故告訴人甲○○上揭
    主張核與事實不符，證人丁○○之證詞不足為被告2人不利
    之認定。
  (四)告訴人甲○○又主張：乙○○在父親去世後，曾於93年11月
    4日簽立切結書，承認其自父親帳戶提領之現金，均為父親
    之財產，同意優先繳納遺產稅，可證乙○○已承認父親並未
    授權其提領帳戶內款項云云。觀諸卷附告訴人甲○○所提之
    該份切結書固載有（以下內容為打字）：「立書人茲承認於
    林志忠先生過世前自其帳戶所提領或轉帳之現金，均為林志
    忠先生之財產，將來同意優先用於繳交林志忠先生之遺產稅
    ，絕不據為己有。此致林晨曦先生。立書人乙○○」（本院
    卷第253頁），立書人乙○○旁並有被告乙○○之簽名。惟
    被告乙○○否認該簽名係依其自己意思所簽寫，辯稱：當天
    是林晨曦說要談父親過世的事，在未事先告知的情形下就帶
    伊去律師事務所，並對伊說伊會犯什麼罪，在場的律師要伊
    簽這張切結書後才可以回家，但內容伊不是很瞭解，因那天
    有看很多文件等語。本院衡諸被告乙○○於簽上揭切結書時
    ，年僅22歲，仍就讀臺灣大學研究所，涉世未深，對該切結
    書所載文義及法律效果於倉促中能否完全明瞭知悉，已有疑
    義。且該切結書文義僅係表示被告乙○○當時同意將林志忠
    生前所贈與其自附表帳戶提領之款項，拿出來優先繳交遺產
    稅，剩餘則作為林志忠之遺產分配，尚不得據此反推林志忠
    對該款項無贈與之意。故該份切結書亦不足作為不利被告2
    人之證據。
六、綜上所述，被告乙○○係基於林志忠之授權而移轉系爭房地
    所有權及提領如附表所示之存款，並無證據可資證明被告乙
    ○○有何偽造贈與契約及切結書之犯行，而被告丙○○僅於
    贈與契約之受贈人欄內簽名，並未參與偽造贈與契約、切結
    書及提領存款之行為，且主觀上亦認為被告乙○○係經林志
    忠授權使用林志忠之帳戶，而無行使偽造私文書及詐欺取財
    罪之主觀犯意，被告2人均難以刑法第216條、第210條之行
    使偽造私文書罪、第339條第1項之詐欺取財罪論處。此外，
    本院復查無其他積極證據，足認被告2人有公訴人所指上揭
    犯行，自屬不能證明被告2人犯罪。
七、原審審理結果，認不能證明被告2人犯罪，而均諭知被告2人
    無罪判決，經核其認事用法及證據之取捨，均無違誤。檢察
    官上訴意旨以原審向臺灣銀行營業部調林志忠93年9月29
    日所簽立之委託到期提領外匯存款書原本後，並未一併送內
    政部警政署刑事警察局鑑定，即遽以該局在未有上述參考資
    料下之鑑定函文認定贈與契約與切結書林志忠之簽名字跡不
    相符係因生病所致，顯有未盡調查之能事。據證人陳惠玲
    證稱：林志忠提到其朋友有幾個小孩，有前妻的小孩及現任
    太太與小孩，名下有財產要辦理過戶，這些財產要移轉的話
    ，如何才公平等語，顯見林志忠詢問之目的係希望將遺產公
    平處理，則豈會在被告乙○○與丙○○無出資下而將系爭房
    地獨惠於被告2人？顯與公平有違。證人陳惠玲固證述林
    志忠於93年6月至8月間與其有電話聯繫，但93年10月初則僅
    由被告乙○○拿過戶資料，林志忠並未打電話確認等情。惟
    證人林晨曦已證述其在93年9月20幾日賣英群、中鋼股票時
    ，林志忠有打電話給營業員授權其處理，衡情，林志忠於93
    年9月20幾日既能打電話通知營業員授權林晨曦處理相關股
    票，若有授權被告乙○○，理應以電話與證人陳惠玲聯繫，
    故林志忠是否確有授權，實有疑義等為由，指摘原判決不當
    。惟經本院將林志忠93年9月29日所簽立之委託到期提領外
    匯存款書原本連同上揭贈與契約書、切結書送請法務部調查
    局鑑定，亦因不能確認筆跡特徵而無法鑑定，此有該局97年
    4月17日調科貳字第09700143560號函在卷可憑（本院卷第
    179頁）。至檢察官認林志忠為要求公平才去向陳惠玲詢問
    財產分配之事，然依證人陳惠玲證稱：公平與否是林志忠認
    定的問題，而公平與否依林志忠跟伊談論當中，伊猜測他想
    把財產中的房子給現任太太的小孩，他提到要給一個女兒，
    但伊不知道是哪一個女兒，伊告訴他這樣不能節稅，因直接
    過戶給女兒要課贈與稅，伊建議以夫妻贈與方式給太太才能
    節稅，日後再過戶給現任太太的小孩，林志忠有表示他就要
    這樣做，林志忠並表示他在西門町另有套房，但伊沒有查過
    等語（原審卷(一)第197至198頁背面）。足認林志忠所謂的公
    平並非指要將系爭房地平均分配給每個小孩，其或係考量系
    爭房地係與被告丙○○婚姻存續中所購買，被告丙○○亦有
    出資、被告丙○○長期對家庭的付出、安排被告丙○○晚年
    居住處所、被告乙○○未婚且年紀尚輕等主觀因素，希求就
    其全部財產為公平分配，且如何公平本需就所有因素為全盤
    考量，尚難僅憑檢察官所謂平均分配之表面公平遽行認定。
    另依陳惠玲所述，林志忠於92年年底、93年6月至8月均有與
    其聯繫，並且明確告知就系爭房地會委請被告乙○○代為處
    理，顯見其確有授權被告乙○○處理系爭房地之事，檢察官
    猶執前詞提起上訴，為無理由，應予駁回。
據上論斷，應依刑事訴訟法第368條，判決如主文。
本案經檢察官謝英民到庭執行職務。
中    華    民    國    97    年    6     月    30    日
                  刑事第二庭審判長法  官  呂丹玉
                                  法  官  李麗玲
                                  法  官  林恆吉
以上正本證明與原本無異。
如不服本判決，應於收受送達後10日內向本院提出上訴書狀，其
未敘述上訴之理由者並得於提起上訴後10日內向本院補提理由書
（均須按他造當事人之人數附繕本）。
                                  書記官  陳盈璇
中    華    民    國    97    年    6     月    30    日
附表（現金提領一覽表）
┌──┬──────────┬────────┬─────┬────┬─────┐
│編號│銀行名稱            │    帳號        │   日期   │  方式  │  金額    │
├──┼──────────┼────────┼─────┼────┼─────┤
│1   │華僑銀行民生分行    │000-000-00000000│93／9／23 │現金提領│  500,000 │
├──┼──────────┼────────┼─────┼────┼─────┤
│2   │華僑銀行民生分行    │000-000-00000000│93／9／23 │現金提領│  653,000 │
├──┼──────────┼────────┼─────┼────┼─────┤
│3   │國泰世華銀行復興分行│000000000000    │93／9／24 │現金提領│  682,000 │
├──┼──────────┼────────┼─────┼────┼─────┤
│4   │中央信託局          │0000-000-0000000│93／9／27 │現金提領│  517,000 │
├──┼──────────┼────────┼─────┼────┼─────┤
│5   │農民銀行竹科分行    │000-00-000000   │93／9／27 │現金提領│1,136,000 │
├──┼──────────┼────────┼─────┼────┼─────┤
│6   │華僑銀行總行營業部  │000-000-00000000│93／10／5 │現金提領│  100,000 │
├──┼──────────┼────────┼─────┼────┼─────┤
│7   │華僑銀行總行營業部  │000-000-00000000│93／10／6 │現金提領│  599,000 │
├──┼──────────┼────────┼─────┼────┼─────┤
│8   │華僑銀行總行營業部  │000-000-00000000│93／9／30 │現金提領│2,044,654 │
├──┼──────────┼────────┼─────┼────┼─────┤
│    │      合            │                │    計    │        │6,231654  │
└──┴──────────┴────────┴─────┴────┴─────┘


司法院資訊處製作；財團法人民間司法改革基金會備份。
